

Datos Personales

Tr. Enrique Finochietto 436 3°E (1143) – CABA

+5491134279127

ing.gaitobarbara@gmail.com

6/08/2002

Nacionalidad: Argentina

Line DNI: 44262791

in <u>http://linkedin.com/in/barbara-gaito</u>

Conocimientos

- Python (Intermedio-Avanzado)
- Paquete Windows
 Office (Avanzado)
- HTML5 (Avanzado)
- CSS3 (Avanzado)
- JavaScript (Intermedio)
- JQuery (Intermedio)
- MySQL (Intermedio)
- PHP (Principiante)
- Big Data (Principiante)
- Autocad (Intermedio)
- Photoshop (Intermedio)
- Metodologías Ágiles (Principiante)

Idiomas

Español: Nivel Nativo

• Inglés: Nivel Bilingüe

Bárbara Gaito

Objetivo Profesional

Soy una persona muy proactiva, curiosa, comprometida y responsable con experiencia en trabajo en equipo y con facilidad de aprendizaje. En búsqueda de adquirir mayores conocimientos para desarrollarme en el cargo e interactuar con otras áreas a fin de nutrirme profesionalmente, como así también, exponenciar mis capacidades.

Experiencia laboral		
2023 - Actualidad	Freelance Full - Stack Developer Junior -	Desarrollo de aplicaciones web para clientes a distancia Mas detalles y proyectos en mi Portfolio: https://barbaragaito.github.i o/
2020 - 2022	Tutora particular - de Inglés y Matemática -	Adaptabilidad y resolución de conflictos y problemas Habilidades blandas como la empatía, paciencia y trabajo en equipo Comunicación efectiva a través de plataformas digitales
Estudios		
2022 - Actualidad	Universidad	Universidad Argentina de la Empresa (UADE)
	Carrera	Ingeniería en Informática
		(11 materias aprobadas)
2016 - 2020	Escuela secundaria	Instituto Colegio de Nuestra Señora
	Orientación	Bachiller en Informática

Certificaciones

Marzo 2023	Desarrollador Web Full-Stack LinkedIn Learning
Marzo 2023	Fundamentos gestión de proyectos de software
	LinkedIn Learning
Enero 2023	Ciberseguridad en el Teletrabajo Google Actívate
Enero 2021	B2 First - Score 174 Cambridge Assessment English
Diciembre 2019	Fundamentos de Programación Web Digital House